Inventaris van het archief van de familie Van Bylandt: Supplement II, 1669-1923
Nationaal Archief, Den Haag
- STUKKEN VAN PERSOONLIJKE AARD, I.
  - FAMILIE VAN BYLANDT, A.
    - EDOUARD HENRI ELPHINSTONE VAN BYLANDT, 7.
      - ZAAKWAARNEMING., c.
        - voor zijn familie van de belangen in de Decama-Cuyck-Foeyt-Veencompagnie., i.
          - Brieven ingekomen bij E.H.E. van Bylandt van M.I. Pols en G.W.C.D. von Schwartzenberg thoe Hohenlansberg betreffende de belangen ? Veencompagnie, 1867, 1868; 98; 2 stukken
        - in de nalatenschap van Edouard Rengers., ii.
          - Rekening van E.H.E. van Bylandt van inkomsten en uitgaven voor de nalatenschap van E. Rengers, concept, 1866; 99; 1 stuk
    - LOUIS EUGENE VAN BYLANDT, 8.
      ritmeester der lanciers, intendant der koninklijke paleizen, grootofficier en kamerheer des konings i.b.d., 1808 - 1888; huwde 1862 Francisca Godardina Margaretha Clara van Lynden, hofdame van koningin Sophie. 1835 - 1895.
      - PRIVÉLEVEN., a.
        - Acte van schenking door W.F. van Bylandt aan zijn zoon L.E. van Bylandt van een deel van de bij huwelijkse voorwaarden van W.F. en zijn eerste vrouw M.C. geb. Hughes voor het opbrengen van lijfrente belegde kapitalen, 1845; 100; 1 stuk
        - Brieven ingekomen bij L.E. van Bylandt van zijn broers C.M.E.G. en F.H.A. van Bylandt, 1846, 1856, 1857; 101; 3 stukken
        - Lijst van militaire benoemingen over de jaren, 1825-1848; 101A; 1 stuk
      - OPENBAAR LEVEN., b.
        - Attestatie van W. van Peltzer tresorier van de nalatenschap van koning Willem II, dat zijn ambtsvoorganger L.E. van Bylandt na het overlijden van koning Willem II de helft van de aankoopprijs van een Titiaan heeft betaald en het schilderij thans onder zich heeft, 1861; 102; 1 stuk
      - AFWIKKELING VAN DE BRITSE EN NEDERLANDSE NALATENSCHAP VAN W.F. VAN BYLANDT EN DE BRITSE NALATENSCHAP VAN F.H.A. VAN BYLANDT., c.
        - Brieven ingekomen bij L.E. van Bylandt van W.F. van Bylandt en C.L.J. de Breuille betreffende de afwikkeling der nalatenschappen van F.H.A. en W.F. van Bylandt, 1847, 1856; 103; 2 stukken
        - Acte van volmacht van C.M.E.G. van Bylandt op zijn broer L.E. tot liquidatie van zijn aandeel in de gezamenlijke Britse beleggingen van de broers en zuster Van Bylandt, 1847; 104; 1 stuk
        - Rekening van Bray, Warren en Harding voor de trustees van de huwelijksvoorwaarden van W.F. van Bylandt en M.C. geb. Hughes wegens de liquidatie van het aandeel van F.H.A. van Bylandt, 1854; 105; 1 stuk
        - Inventarissen van de Nederlanse en Britse nalatenschappen van W.F. van Bylandt, en van de door.deze nagelaten roerende goederen op huis Mastland, 1855, 1856; 106; 3 stukken
        - Memorie van de trustees van de huwelijksvoorwaarden van W.F. van Bylandt en M.C. Hughes betreffende de omvang, staat en tenaamstelling van de trust, 1855; 107; 1 stuk
        - Vergunningen van de aartsbisschop van Canterbury voor L.E. van Bylandt tot het voeren van de administratie in de Britse nalatenschappen van F.H.A. en W.F. van Bylandt, 1856; 108; 4 charters, waarvan 3 getransfigeerd
        - Acte van volmacht van L.E. van Bylandt op de trustees van de huwelijkse voorwaarden tussen W.F. van Bylandt en M.C. Hughes tot de liquidatie van zijn aandeel in de trust, 1856; 109; 1 stuk
        - Rekeningen van de trustees van de huwelijkse voorwaarden tussen W.F. van Bylandt en M.C. Hughes wegens verrichtingen in de nalatenschap terzake liquidatie van de trust, met bijlagen, 1856; 110; 1 omslag
        - Attestatie van L.H.W. van Aylva Rengers en A.A.E. geb. van Bylandt betreffende hun huwelijksgoederenregime, 1856; 111; 1 stuk
        - Acten van scheiding en deling van de Britse en Nederlandse nalatenschappen van F.H.A. en W.F. van Bylandt, 1856; 112; 2 stukken
        - Acte van vrijwaring door H.M. Warren van de nabestaanden van W.F. van Bylandt voor aanspraken op betaling van een zoekgeraakte schuldbekentenis van W.F. van Bylandt, die zij als erfgename van de trustees van diens huwelijksvoorwaarden onder zich diende te hebben, 1856; 113; 1 stuk
        - Kwitanties van A.V.F.W. van Bylandt geb. Craan, E.H.E., W.H.C.R. en C.M.E.G. van Bylandt, L.H.W. van Aylva Rengers en diens vrouw A.A.E. geb. van Bylandt voor L.E. van Bylandt als administrateur van de Britse nalatenschappen van F.H.A. en W.F. van Bylandt wegens ontvangst van hun aandelen daarin, 1856; 114; 10 stukken
        - Acte van onderlinge kwijting en decharge van de erfgenamen van W.F. van Bylandt wegens het hun toekomende uit diens Nederlandse nalatenschap, 1856; 115; 1 stuk
        - Acte van kwijting en decharge door de erfgenamen van W.F. van Bylandt en M.C. Hughes van de trustees der huwelijksvoorwaarden voor hun beheer en uitkering van de huwelijkstrust, Gelijktijdige afschriften van L.E. van Bylandt., 1856; 116; 2 stukken
    - ANNA AGNES ELIZA(BETH) VAN BYLANDT, 9.
      1810-1887; huwde LAMORAAL HANS WILLEM VAN AYLVA RENGERS, generaalmajoor der infanterie,adjudant des konings i.b.d., ridder MWO, 1795 - 1866.
      - Kwitantie als vermeld onder nr. 114. Gelijktijdig afschrift bestemd voor A.A.E. geb. van Bylandt., 117; 1 stuk
      - Genealogische aantekeningen betreffende de familie Van Bylandt, van de hand van L.H.W. van Aylva Rengers, (c. 1850); 118; 1 omslag
    - WILLEM HENRY CHRISTIAAN RIJNHOLD VAN BYLANDT, 10.
      kapitein der infanterie, 1813 - 1883.
      - Kranteknipsel bevattende ingezonden brief van W.H.C.R. van Bylandt betreffende de omstandigheden die hem hebben genoopt om ontslag uit de militaire dienst te nemen, gedrukt., 1861; 119; 1 stuk
    - CHARLES MALCOLM ERNEST GEORGE VAN BYLANDT, 11.
      subaltern officier, diplomaat (standplaatsen Berlijn, St. Petersburg, Stockholm, Londen, Constantinopel), kamerheer i.b.d., 1818 - 1893; huwde 1852 DELATDF PETROVNA JAZYKOV, 1827 - 1903.
      - PRIVÉLEVEN., a.
        - Getuigschrift van het Koninklijk Atheneum te Brussel voor C.M.E.G. van Bylandt wegens (voltooiing) van de voorbereidingsklas Franse taal, 1829; 120; 1 stuk
        - Attestatie van de Waalse kerk te Breda voor C.M.E.G. van Bylandt, 1836; 121; 1 stuk
        - Uittreksel uit de registers der Burgerlijke Stand van Brussel en brief van de predikant C.H. Vent te Brussel betreffende de geboorte en doop in 1818 van C.M.E.G. van Bylandt, met geleidebrief, 1842; 122; 2 stukken
        - Uittreksel uit de registers van de St. Vladimirkerk te Simbirsk betreffende de geboorte in 1827 van A. Jazykov, 1842, met toegevoegde aantekening betreffende de registratie van haar huwelijk met C.M.E.G. van Bylandt, 1852, en toegevoegde acten van verificatie van handtekeningen, 1898; met authentieke vertaling, 1901; 123; 2 stukken
        - Brieven ingekomen bij, en concepten van brieven uitgaande van, C.M.E.G. van Bylandt, 1843 - 1845, 1852, 1858, 1877, 1887 - 1890; 124-142
          Afzenders/geadresseerden:
          - A. van Bylandt (halfbroer), 1889 1 brief, 124
          - A.A.E. geb. van Bylandt, 1844, 1845, 1859, 1874 6 brieven, 125
          - A. von Bylandt-Rheidt te Wenen, 1887-1890 9 brieven, 126
          - A.V.F.W. van Bylandt geb. Craan, 1858 en (c. 1850) 2 brieven, 127
          - C. van Bylandt (neef), 1845 1 brief, 128
          - E.H.E. van Bylandt, 1844, 129
          - W.H.C.R. van Bylandt, 1844, 1845 4 brieven, 130
          - L.E. van Bylandt, 1843-1845 15 brieven, 131
          - W.F. van Bylandt, 1844, 1845 3 brieven, 132
          - W.P. van Bylandt, 1887 1 brief, 133
          - W.A. Groenewoud te 24 Rivieren (Z. Afr.) 1 brief, 134
          - P.J. Guyarin, (c. 1875) 2 brieven, 135
          - D. Lung .... (?), 1844 1 brief, 136
          - ... Mazel, gezant te Wenen, 1887 1 brief, 137
          - .. Overklift & Co., met bijlage, 1844 4 brieven, 138
          - C. Puntasoff, 1852 1 brief, 139
          - P.W. Roche, 1844, 1845 3 brieven, 140
          - A. van der Stael (nicht), 1844, 1845 7 brieven, 141
          - niet geïdentificeerde barones(sen?), 1844, 1877, 2 brieven, 142
        - Nota van ... de Seniavine aan de Nederlandse gezant te St. Petersburg Mollerus ter kennisgeving van de keizerlijke goedkeuring van het huwelijk van C.M.E.G. van Bylandt met A.P. Jazykov, Authentiek gelijktijdig afschrift., 1852; 143; 1 stuk
        - Acte van schenking door W.F. van Bylandt aan zijn zoon C.M.E.G. van een deel van het trust-kapitaal, dat hij bij huwelijksvoorwaarden met M.C. Hughes had belegd, 1852; 144; 1 stuk
        - Acte van huwelijkse voorwaarden tussen C.M.E.G. van Bylandt en A.P. Jazykov, 1852; 145; 1 stuk
          In het Russisch
        - Acte van kerkelijke inzegening van het huwelijk van C.M.E.G. van Bylandt met A.P. Jazykov, en uittreksel uit het kerkelijk register houdende afschrift, van de registratie van het huwelijk, 1852; 146; 2 stukken
        - Overeenkomst tussen de gebroeders en gezusters Jazykov betreffende de verdeling van resp. uitboedeling uit de ouderlijke nalatenschap, 1853; 147; 1 stuk
        - Attestatie van D.O. Seping, dat tijdens zijn verblijf buitenslands zijn minderjarige zoon Vladimir verblijf houdt bij zijn schoonzuster A.P. van Bylandt geb. Jazykov, 1853; 148; 1 stuk
        - Kwitanties van het bestuur van de tweede wijk van het Admiraliteitsdistrict van St. Petersburg voor A.P. van Bylandt geb. Jazykov wegens ontvangst van de haar door het gerecht van Simbirsk opgelegde genoegdoening van T. Danilevskaja, 1854, 1855; 149; 2 stukken
        - Attesten van W.L. Welter predikant te St. Petersburg betreffende de geboorte in 1853 en 1854 van W.P. en D.L. van Bylandt, 1855; 150; 2 stukken
        - Verslag van de begrafenis van W.F. van Bylandt, 1855; 151; 1 stuk
        - Vervalt., 152
        - Brieven ingekomen bij, en concept van brief uitgaande van, A. P. van Bylandt geb. Jazykov., [1860 - 1889]; 153-166
          - V. Benedetti, 1877 1 brief, 153
          - J. de Bulow, 1882 1 brief, 154
          - C.G.E.M. van Bylandt, 1863, 1864, 1876, 1882, 1888 1 omslag, 155
            III, inv. no. 37.
          - F.K. Felkel, Nederlands consul te St. Petersburg, 1855 1 brief, 156
          - C. Handseren (?), c. 1860) 1 brief, 157
          - L. Oriolla, 1880 - 1882, 1886 6 brieven, 158
          - J. Pauncefote, 188.., 1 brief, 159
          - ... van de Poll, 1884 1 brief, 160
          - G. de Rosen & H. Akerman, 1863 1 brief, 161
          - A. de Rosa, (c. 1860) 1 brief, 162
          - tante S., (c. 1860) 1 brief, 163
          - .... Salisbury, 1888, 1889 2 brieven, 164
          - D. Scha ..... (?), (c. 1880) 1 brief, 165
          - ongeindentificeerde personen, 1880 en (c. 1875) 6 brieven, 166
        - Levensbeschrijving van O.A. van Bylandt door L.H.W. van Aylva Rengers, gedrukt., 1857; 167; 1 stuk
        - De verdediging van Alexander graaf van Bylandt getoetst aan de waarheid, 's-Gravenhage 1864, verweerschrift van de gezamenlijke kinderen van W.F. van Bylandt uit eerste huwelijk tegen de verdediging van hun halfbroer A. van Bylandt in een onderling geschil, gedrukt., 168; 1 katern
        - Uittreksel uit de geboorteregisters der Burgerlijke Stand van Brussel betreffende de geboorte in 1818 van C.M.E.G. van Bylandt, 1885; 169; 1 stuk
        - Uittreksel uit de kerkelijke registers van de N.H. gemeente van St. Petersburg betreffende de huwelijksinzegening in 1852 van C.M.E.G. van Bylandt en A.P. Jazykov, 1885; 170; 1 stuk
        - Acte van verheffing door keizer Leopold (II) van Roeleman van Bylandt heer van Spaldorf, Ooy en Rheidt tot HRR-graaf, 1678. Authentiek afschrift, 1888, en gelijktijdig afschrift daarvan., [1678, 1888]; 171; 2 katernen
        - Stukken betreffende de kisting en het transport van het stoffelijk overschot van C.M.E.G. van Bylandt van Aix-les-Bains naar Den Haag, 1893; 172; 3 stukken
        - Liturgie van de uitvaartdienst voor C.M.E.G. van Bylandt, gedrukt, in tweevoud., 1893; 173; 2 stukken
        - Uittreksel uit de registers van de Burgerlijke Stand van Aix-les-Bains houdende afschrift van de overlijdensacte uit 1893 van C.M.E.G. van Bylandt, 1894; 174; 1 stuk
        - Levensbeschrijving van N.M. Jazykov (1803-1896) door M.N. Boerenov (?), met foto van een landhuis, 175; 2 stukken
          Tekst in het Russisch
        - Aantekeningen van A.P. van Bylandt geb. Jazykov hoofdzakelijk betreffende haar herinneringen aan de periode 1865-1871 te Berlijn, 1901; 176; 1 omslag
        - Recept van een kerrygerecht, (c. 1880); 177; 1 stuk
        - Genealogische aantekeningen betreffende de familie Van Bylandt, deels ontvangen door, deels van de hand van C.M.E.G. van Bylandt, (c. 1890); 178; 3 stukken
        - Lijst van coupons van "Mortgage Bonds of the Russian Association for Mutual Credit of Lended Property", (c. 1880); 179; 1 stuk
        - Staat van (tafel-)linnen en de getaxeerde waarde, (c. 1875); 180; 1 stuk
        - Teksten van gedichten of verzen, in handschrift van C.M.E.G. van Bylandt, (c. 1880); 181; 2 stukken
      - OPENBAAR LEVEN, b.
        - militair, i.
          - Militair paspoort voor groot verlof van C.M.E.G. van Bylandt als sergant-titulair van het le Bataljon Jagers, 1840; 182; 1 stuk
          - Acten van aanstelling namens koning Willem II van C.M.E.G. van Bylandt tot sergeant resp. 2e luitenant bij de dienstdoende schutterij van Den Haag, 1842; 183; 2 stukken
          - Uittreksel uit het stamboek van onderofficieren en manschappen van mindere graden van het regiment Grenadiers betreffende de staat van dienst van C.M.E.G. van Bylandt, 1852; 184; 1 stuk
        - diplomaat, ii.
          - Brieven en telegrammen ingekomen bij, en concepten c.q. afschriften van brieven uitgaande van, C.M.E.G. van Bylandt, 1843 - 1891; 186-224
            - L. Alma Tadema te Londen, 1886 1 stuk, 186
            - V. Benedetti te Brussel, 1870, 1871 8 stukken, 187
            - E. de Breteuil, 1844 1 stuk, 188
            - ... Castillon, 1844 1 stuk, 189
            - Dagblad voor Zuid-Holland en 's-Gravenhage (c. 1875) 1 stuk, 190
            - .. Dudley?, 1879 1 stuk, 191
            - ... Fagel te Luzern, 1868 1 stuk, 192
            - T. Gagarine, (c. 1850) 1 stuk, 193
            - L. Ge??ke, 1871, 1872, 1874 3 stukken, 194
            - ... Gevers, 1844 2 stukken, 195
            - ... Gladstone, 1883 1 stuk, 196
            - W. van Golstein, minister van Koloniën, 187?? 4 stukken, 197
            - ... (G??nv....?) te Londen, 1873 4 stukken, 198
            - S. Gr??sof, 1844 2 stukken, 199
            - C. Ha??sen, 1844, 1884, 1888, 1890 8 stukken, 200
            - ... Van der Heim, minister van Finaniën, 187??, 1876 3 stukken, 201
            - ... Her??ford, 1879 1 stuk, 202
            - ... Je??sey, 1884 1 stuk, 203
            - R.J. K??oen, gezantschapsraad te Constantinopel, 1870 1 stuk, 204
            - ... Ke??er, minister van Oorlog, 1880 1 stuk, 205
            - ... La?? ... te Ottawa, 1887 1 stuk, 206
            - Mary Adelaide (prinses van Engeland?), 1889 1 stuk, 207
            - J.G. van Merkes, 1844 2 stukken, 208
            - Minister van Buitenlandse Zaken, 1848 1 omslag, 209
            - National Operative Sugar Registers, 1878 1 stuk, 210
            - Oscar ...... 1887 1 stuk, 211
            - .... Snouckaert (van Schauburg), 1843 3 stukken, 212
            - .... Van der Spiegel, 1843 1 stuk, 213
            - L. markies de Vogue sr. 1852 4 stukken, 214
            - .... markies de Vogue jr. 1851, 1852 2 stukken, 215
            - ... markiezin de Vogue, 1852 2 stukken, 216
            - A.F. Vos de Wael, lid der Tweede Kamer, met bijlage, 1888 2 stukken, 217
            - ... (Westminster?) (c. 1875) 2 stukken, 218
            - M. de Wimpffen, 1870 1 stuk, 219
            - .... Worbert van Wassenaer, 1843, 1844 2 stukken, 220
            - J.P.P. van Zuylen van Nyevelt (op Ministerie van Buitenlandse Zaken), 1866, 1871, (c. 1870) 4 stukken, 221
            - (Wilhelmina Frederika Alexandrina Anna) Louise koningin van Zweden geb. prinses der Nederlanden, 1862, 1863 1869 - 1871 8 stukken, 222
            - Louise prinses van Zweden en Noorwegen, c. 1870 1 stuk, 223
            - ongeindentificeerde personen, 1868, 1891, 1893, (c. 1880) 5 stukken, 224
          - Memorandum betreffende het verdrag tussen Nederland en Rusland van 1850, met name betreffende de voorgeschiedenis van de op grond van de verdragen van 1815 bestaande Russische vorderingen op Nederland, 1851; 225; 1 katern
          - Memorie van C.M.E.G. van Bylandt ter verdediging van de begroting voor Buitenlandse Zaken voor het jaar (1862), die door een kabinetscrisis dreigt te vervallen, (1861); 226; 1 katern
          - Beschikking van koning Willem III tot toekenning aan C.M.E.G. van Bylandt van een verplaatsings- en herinrichtingsvergoeding na het verlaten van Constantinopel, 1865; 227; 1 stuk
          - Erediploma van de International Fisheries Exhibition voor C.M.E.G. van Bylandt, 1883; 228; 1 stuk
          - Invitatie van de hertogin van Cambrige voor C.M.E.G. van Bylandt, met bijlage, 1885; 229; 2 stukken
          - Memorandum van C.M.E.G. van Bylandt als deken van het corps diplomatique te Londen voor de minister van Buitenlandse Zaken Salisbury inzake een protocollaire kwestie bij de Parlementsopening, 1886; 230; 1 stuk
          - Tekst van de toespraak van (C.M.E.G. van Bylandt) tot (de Duitse gezant te Londen) t.g.v. de 80e verjaardag van de Duitse keizer, 1887; 231; 1 stuk
          - Affiche ter herdenking van de 200e verjaardag van de landing van Koning-Stadhouder Willem (III), gedrukt., 1888; 232; 1 stuk
          - Sarawak Gazette, editie 2.7.1888. Afschrift van het artikel betreffende de overeenkomst tussen Engeland en de regering van Sarawak, 233; 1 stuk
          - Stukken betreffende de viering van een ambtelijk jubileum van C.M.E.G. van Bylandt, 1890; 234; 7 stukken
          - Gedeeltelijk afschrift van een (verhandeling of boek) uit 1838 over de Russchische maatschappij, bevattende van de "Première partie: de l'état actuel de la société en Russie" de hoofdstukken "III: Clergé", "IV: Habitans des villes et des bourgs" en "V: Habitans des campagnes", (c. 1845); 235; 1 stuk
          - Visitekaartje van graaf De Beust, (c. 1860); 236; 1 stuk
          - Spotprent op Benedetti en Lehndorf, gedrukt., (c. 1870); 237; 1 stuk
          - Aantekening van C.M.E.G. van Bylandt betreffende de conferentie over de afschaffing van de Sugar Bounties, (c. 1880); 238; 1 stuk
          - Staten van kosten gemaakt door C.M.E.G. van Bylandt bij zijn installatie te Berlijn in 1865 en te Londen in 1871, (c. 1875); 239; 3 stukken
          - Concepten van tafelredes van C.M.E.G. van Bylandt bij diverse gelegenheden te Londen, (c. 1875 à 1885); 240; 1 omslag
          - Lijst van genodigden bij een diner en aanvolgende soirée, (c. 1880); 241; 1 stuk
        - kamerheer in buitengewone dienst, iii.
          - Brieven en telegram ingekomen bij, en concepten van brieven uitgaande van, C.M.E.G. van Bylandt, 1843 - 1884; 242-253
            - ... van der Does de Villebois, 1869 1 stuk, 242
            - W.J. Hojel, met bijlage, 1884 2 stukken, 243
            - ... de Kock, 1866 1 stuk, 244
            - Adolphe prins van Nassau, 1858 1 stuk, 245
            - (Willem) Frederik (Karel) prins der Nederlanden, 1862 1 stuk, 246
            - (Willem Frederik) Hendrik prins der Nederlanden, 1876 1 stuk, 247
            - Sophie koningin der Nederlanden, 1866, 1867, 1870, 1872 - 1875 16 stukken, 248
            - Willem III koning der Nederlanden, 1876, 1884 6stukken, 249
            - ... van der Oudermeulen, 1843 2 stukken, 250
            - H.W. van Aylva van Pallandt, opperkamerheer, 1862 1 stuk, 251
            - ... Schimmelpenninck, 1884 1 stuk, 252
            - H. du Monceau, secretariaat des Konings, 1884, 1stuk, 253
          - Beschikking van Koning Willem III betreffende wijziging van het tenue van kamerheren en kamerjonkers, 1866; 254; 1 stuk
        - onderscheidingen, iv.
          - Acten van verlening aan C.M.E.G. van Bylandt van onderscheidingen, deels met koninklijke vergunningen tot aanvaarding, geleidebrieven, stukken betreffende de retournering der versierselen in verband met bevordering, vertalingen en/of ordestatuten., 1846 - 1882; 255-266
            - Ridder 2e klasse in de orde van de H. Anna, 1846(1853), 255; 3 stukken
              Benoemd door tsaar Nicolaas I.
            - Ridder 2e klasse in de orde van de H. Anna, met diamanten, 1853, 256; 3 stukken
            - Commandeur der Dannebrogsorde, 1857, 257; 1 stuk
              Benoemd door koning van Denemarken.
            - Grootofficier in de orde van de Eikenkroon, 1860, 258; 1 stuk
              Benoemd door koning Willem III als groothertog van Luxemburg.
            - Grootkruis van de St. Olafsorde, 1860, 259; 1 stuk
              Benoemd door Carl koning van Zweden en Noorwegen.
            - Commandeur in de orde van de Poolster, 1863, 260; 2 stukken
              Benoemd door Carl koning van Zweden.
            - Riddergrootkruis in de orde van de Eikenkroon, 1863, 261; 1 stuk
            - Orde van de Medjdie le klasse, 1865, 262; 3 stukken
              Benoemd door sultan van Turkije.
            - Grootkruis van de Albrechtsorde, 1871, 263; 3 stukken
              Benoemd door Johann koning van Saksen.
            - Kronenorde 1e klasse met emailleband der rode adelaar, 1871, 264; 1 stuk
              Benoemd door Wilhelm koning van Pruisen.
            - Grootkruis in de huisorde der Waakzaamheid, 1871, 265; 2 stukken
              Benoemd door Carl Alexander groothertog van Saksen-Weimar.
            - Ridder 1e klasse in de orde van de Gouden Leeuw van het huis Nassau koning Willem III, 1882., 266
            - Vergunning van koning Willem III aan C.M.E.G. van Bylandt tot het aanvaarden van het Grootkruis in de Oostenrijkse Orde van de IJzeren Kroon, met correspondentie betreffende de laatstgenoemde onderscheiding, 1866, 266; 1 omslag
      - AFWIKKELING VAN NALATENSCHAPPEN., c.
        - van F.H.A. van Bylandt., i.
          - Brieven ingekomen bij, en concepten van brieven uitgaande van, C.M.E.G. van Bylandt, 1847; 267-270
            - L.E. van Bylandt 1 brief, 267
            - notaris Jalink te Almelo, met bijlage 4 brieven, 268
            - Reuth & Co te Den Haag 1 brief, 269
            - ongeïdentificeerde 1 brief, 270
          - Kwitantie als beschreven onder nr. 114. Gelijktijdig afschrift bestemd voor C.M.E.G. van Bylandt., 271; 1 stuk
        - van E.H.E. van Bylandt., ii.
          - Brief van (notaris) Schmolck aan (C.M.E.G.) van Bylandt betreffende de nalatenschap van E.H.E. van Bylandt, met bijlagen, 1869; 272; 5 stukken
    - ALEXANDER WILLEM FREDERIK VAN BYLANDT, 12.
      luitenant Oostenrijkse dienst, zoon van Willem Frederik van Bylandt en Aspasia V.F.W. geb. Craan 1827 - 1896; huwde 1853 Henriette Mary Deane, 1827-1869; huwde 1871 Marie Philippine Josephe Michele Emilie Charlotte van der Stegen de Putte, 1848 - 1925.
      - Stukken betreffende de loting en inlijving van A.F.W. van Bylandt voor de nationale militie, 1846; 273; 4 stukken
      - Kennisgevingen van de gouverneur van Noord-Brabant aan A.F.W. van Bylandt van het hem verleende uitstel van opkomst in de nationale militie, 1847, 1848; 274; 2 stukken
    - ALFRED EDOUARD AGENOR VAN BYLANDT, 13.
      kamerheer i.b.d., 1829-1890; huwde 1852 Ann Charlotte Vokes, 1828 - 1861; huwde 1862 Petronella Adriana van Massow, 1835 - 1909.
      - Kwitantie als beschreven onder nr. 114. Gelijktijdig afschrift bestemd voor "Alfred"., 275; 1 stuk
    - WILLEM PETER VAN BYLANDT, 14.
      referendaris bij het Kabinet der Koningin, opperhofmaarschalk, diplomaat, 1853 - 1924; huwde 1885 ELISABETH WILHELMINA VAN RECHTEREN LIMPURG, 1864 - 1951.
      - PRIVELEVEN, a.
        - Acte van toelating van W.P. van Bylandt tot het Leids Studentencorps, 1871; 276; 1 stuk
        - Doctorsbul van W.P. van Bylandt, 1877; 277; 1 charter